# 请教陈版关于城投公司代建项目核算问题。

提问人：wx_5bc6d4c134fe 时间：2020-07-09 15:33:03
陈版好：
最近接触了些城投公司，由于以前没有涉足类似的业务，有些地方不太明白，希望可以向陈版请教下
城投公司主要收入为对外签订的代建合同，这类合同通常约定城投公司负责代建某一项目，给予项目总投资的x%加成给予城投公司代建管理费。看了一些城投公司的处理大致有以下几种
1 、按照建造合同通过工程施工、工程结算核算
2 、通过存货核算项目建设的投资支出，按完工百分比法确认代建管理费。（由于验收等特殊情况可能造成存货长期挂账）
3 、仅确认代建管理费，工程款项通过其他应收核算。
请问陈版，
1 、如果基于发行公司债的需要，采用何种核算模式更恰当？
2 、项目立项在发债主体还是夹层公司对会计核算选择有影响吗？
谢谢

回答人：chenyiwei
这个问题应遵循收入准则下判断主要责任人/代理人的相关指引处理，合理确定城投公司是主要责任人还是代理人。
在实际操作中，需要注意：不能仅仅考虑合同条款的文字修改，还应当考虑：（ 1 ）被审计单位是否具备履行该等主要责任所需的资源和胜任能力，是否仍然需将这些责任转嫁给具体操作方（拆迁办、分包商等）；通过与这些具体操作方签订的协议，这些“首要责任”是否很容易转嫁；（ 2 ）在合同修改前后，该项目的管理和运作的实际模式是否发生了实质性的、根本的变化，从而佐证合同条款的上述修改是有实际意义的。
另外，还应关注该项目的实际运作情况，包括项目由谁立项、城投公司有无自主选择承建商、与承建商进行价格谈判的权利等。